【裁判字號】    97,消債更,368
【裁判日期】    971029
【裁判案由】    更生事件
【裁判全文】
臺灣板橋地方法院民事裁定           97年度消債更字第368號
聲  請  人  甲○○原名「陳麗.
上列當事人因消費者債務清理事件聲請更生及保全處分，本院裁
定如下：
    主  文
聲請駁回。
聲請費用由聲請人負擔。
    理  由
一、按債務人與金融機構協商成立者，不得聲請更生或清算，但
    因不可歸責於己之事由，致履行顯有重大困難者，不在此限
    ；本條例施行前，債務人依金融主管機關協調成立之中華民
    國銀行公會會員辦理消費金融案件無擔保債務協商機制與金
    融機構成立之協商，準用前項之規定，消費者債務清理條例
    第151條第5項、第6 項分別定有明文。又聲請更生或清算不
    合程式或不備其他要件者，法院應以裁定駁回之，但其情形
    可以補正者，法院應定期間先命補正，復為同條例第8 條所
    明定。
二、本件聲請意旨略以：伊有不能清償債務之情事，目前債務總
    金額為新臺幣（下同）0000000 元，消費者債務清理條例施
    行前，曾依照中華民國銀行公會會員辦理消費金融案件無擔
    保債務協商機制，與最大債權金融機構安泰商業銀行股份有
    限公司成立協商，雙方約定聲請人自民國95年6 月起，分
    100 期，利率4%，每月清償26,789元直至全部清償為止；然
    聲請人95、96年的底薪僅為22,040元，與銀行公會協議還款
    的金額皆是靠加班津貼才足以應付，嗣自97年度開始，公司
    因為經濟不景氣，已不需要員工加班，故收入來源減少，尚
    需支付孩子的奶粉尿布錢及其他生活基本支出，根本已無力
    負擔協商還款金額，其還款至今計26期尚未毀諾，均端賴跟
    親友借貸才能持續繳款，實有不可歸責於己致履行顯有重大
    困難之事由，懇請准予更生，並聲請保全處分等語。
三、查聲請人之主張，固據其提出之銀行公會協議書、無擔保債
    務還款計畫表、聯合徵信中心債權人清冊及安泰銀行97年 9
    月8 日民事陳報狀，足堪證明其曾參加銀行公會協商並仍履
    約中。聲請人主張：公司因為經濟不景氣，不需要加班，故
    其收入來源減少，且其需支付孩子的費用及其他生活基本支
    出，而有不可歸責於己之事由致履行有重大困難等情，觀諸
    聲請人97年1 月至4 月之應發薪資仍有24040 元至27261 元
    之間（見卷第21至23頁），97年4 月之月投保薪資有25200
    元，與前揭協商款僅有數千元之差距，次參聲請人配偶何宴
    沖97年1 月至4 月之應發薪資，有4 、5 萬元，當有能力負
    擔家庭開支，且聲請人目前仍能繼續還款，應無履行有重大
    困難之情形，自與消費者債務清理條例第151 條第5 項但書
    「因不可歸責於己之事由致履行顯有重大困難」之要件不符
    ，且該欠缺又無從補正，依首揭條文規定，自應駁回其更生
    之聲請。又更生之聲請既遭駁回，則聲請人保全處分之聲請
    即失所附麗，應一併駁回，爰裁定如主文。
中    華    民    國    97    年    10    月    29    日
                  民事第三庭    法      官  陳映如
上為正本係照原本作成
如不服本裁定，應於裁定送達後10日內，以書狀向本院提出抗告
，並繳納抗告費新臺幣1千元
中    華    民    國    97    年    10    月    30    日
                                書  記  官  李錦輝


司法院資訊處製作；財團法人民間司法改革基金會備份。
